【裁判字號】    92,裁,1334
【裁判日期】    920918
【裁判案由】    服務標章
【裁判全文】
最  高  行  政  法  院  裁  定                  九十二年度裁字第一三三四號
    上  訴  人  簡光山即沙宣美容美髮學院
    被 上訴 人  經濟部智慧財產局
    代  表  人  甲○○
右當事人間因服務標章事件，上訴人對於中華民國九十一年六月六日臺北高等行政法
院九十年度訴字第三九○七號判決，提起上訴，本院裁定如左：
    主  文
上訴駁回。
上訴審訴訟費用由上訴人負擔。
    理  由
按對於高等行政法院判決上訴，非以其違背法令為理由，不得為之，行政訴訟法第二
百四十二條定有明文。是對於高等行政法院判決上訴，若未具體說明原判決違背何項
法令、不適用或如何適用不當之具體情事，即非主張原判決違背法令以為上訴理由，
其上訴不應准許。本件上訴意旨略以：依商標法施行細則第五十條準用第十五條第一
項之規定服務標章圖樣之近似，以具有普通知識經驗之消費者施以普通注意，有無混
同誤認之虞判斷之，且判斷兩商標是否近似，自應就各商標之主要部分隔離觀察，以
辨其是否足以引起混同誤認之虞，此亦有本院四十八年判字八十一號判例可循，前項
圖樣審查有無與他人之服務標章相同或近似，應以其整體圖樣為準，復為同法施行細
則第五十條準用第二十八條所明定。系爭商標係由中文「沙宣」二字及英文 VIDAL
SASSOON 」所聯綴組合而成，而被上訴人據以核駁之服務標章，則係由英文VS圖形及
英文sassoon 所聯綴組合而成，姑且不論其中英文字母有相同之處，純就系爭服務標
章，即難令人聯想其相近，另系爭服務標章，係由英文橫排條列於上，於其下再加註
中文沙宣二字，而據以核駁之服務標章，則係由在上方有vs之二字英文字母圖形，下
置英文 sassoon，觀其外形不相同。系爭服務標章→係以中文「沙宣」二字為主要部
分，據以核駁之服務標章，則係以英文圖形「vs」為主，準此，兩者間主要部分顯然
有別，依上揭判例可知，兩件服務標準顯不近似，而中文「沙宣」→與英文「VS」圖
形除外觀有異，文字有別外，讀音及觀念上亦截然不同，異時異地隔離觀察及交易連
貫唱呼之際，倘無使人產生混同誤認之虞，非屬近似之服務標章，上訴人多年來即以
「沙宣 VIDAL SASSOON」為商標其為維達沙宣音譯為廣告方便中文縮為沙宣，作為企
業識別表徵，經營專業技能訓練，且廣為一般大眾消費者及各職校所熟知，且上訴人
已於八十九年七月十二日設立維達沙宣企業有限公司，期許企業化經營，培養優秀專
業技術人才，另國內商標不乏音譯商標如「薩森SASSON」、「薩松 SASSOON」「協能
VIDAL SASSOON」、「亞維達AV ID」，音譯商標獲准所在多有，況且上訴人音譯服務
標章為其獨創性服務標章。綜上所陳，就整體外觀上之服務標章，上訴人與被上訴人
據以核駁之服務標章依一般社會通念即可容易辯識，應無使消費者混淆誤認之虞，原
審法院判決駁回上訴人之訴，實屬率斷，爰提起上訴等語。經核上訴論旨，旨在述說
上訴人在原審起訴所述原處分不當之理由，並泛稱原審判決不當，指摘原審判決就本
件事實之認定與證據之取捨，惟對原審判決究竟有何違背法令之事由，並未具體指明
。參照首揭規定，其上訴顯難認為合法，應予駁回。
據上論結，本件上訴為不合法，依行政訴訟法第二百四十九條第一項前段、第一百零
四條、民事訴訟法第九十五條、第七十八條，裁定如主文。
中    華    民    國    九十二      年      九        月      十八      日
                    最 高 行 政 法 院  第 五 庭
                                審 判 長 法  官      徐  樹  海
                                         法  官      黃  璽  君
                                         法  官      鄭  淑  貞
                                         法  官      林  家  惠
                                         法  官      林  茂  權
右  正  本  證  明  與  原  本  無  異
                                         法院書記官  王  褔  瀛
中    華    民    國    九十二      年      九        月      十八      日


司法院資訊處製作；財團法人民間司法改革基金會備份。
